# 陈老师--合并层面所得税的确认

提问人：cpactaciaacca 时间：2019-04-16 09:39:37
陈老师，A 集团下属公司承接一工程项目，其中 B 公司负债安装（所得税适用税率 15%），C 公司负债材料采购（境外 BVI 公司，没有所得税），由于该工程项目适用完工百分比的方法，合并层面将 B、C 公司作为整体进行了调整。
问题：合并报表层面调整的利润，需要确认递延所得税资产吗？适用什么税率呢

回答人：chenyiwei
合并报表层面调整利润导致相关资产和负债（如工程施工、工程结算等）的账面价值和计税基础出现差异的，应当在合并报表层面就此确认递延所得税资产或负债。

提问人：cpactaciaacca 时间：2019-04-17 21:49:56
陈老师，那合并层面适用哪个税率呢，各家的税率都不一样。

回答人：chenyiwei
确定该暂时性差异所涉及的标的资产是在哪个子公司确认的，就适用该子公司的税率。